臺灣新竹地方法院刑事判決
                                    　110年度易字第111號
公  訴  人  臺灣新竹地方檢察署檢察官
被      告  陳俊智





上列被告因竊盜等案件，經檢察官提起公訴（109年度偵字第135
86號、第14246號）及移送併辦（110年度偵字第13586號），被
告於本院準備程序為有罪之陳述，經本院裁定進行簡式審判程序
獨任審理，判決如下：
    主  文
陳俊智犯竊盜罪，共參罪，各處有期徒刑參月，如易科罰金，均
以新臺幣壹仟元折算壹日；又犯非法由收費設備得利罪，處有期
徒刑貳月，如易科罰金，以新臺幣壹仟元折算壹日。應執行有期
徒刑柒月，如易科罰金，以新臺幣壹仟元折算壹日。
未扣案之犯罪所得新臺幣貳萬陸仟壹佰元及機車車牌壹面均沒收
，於全部或一部不能沒收或不宜執行沒收時，追徵其價額。
    事  實
一、陳俊智意圖為自己不法之所有，基於竊盜之犯意，分別為下
    列行為：
(一)於民國109年10月17日下午9時許，在新竹市○區○○路000號家
    樂福新竹南大店，徒手竊取吳瑞琴所有、放置於購物車上之
    紅色皮夾一個，內有吳瑞琴所有之現金新臺幣(下同)3,000
    元、身分證、健保卡、國泰世華信用卡、合作金庫金融卡及
    中華郵政金融卡各1張。陳俊智另意圖為自己不法之所有，
    基於非法由收費設備得利之犯意，持前開竊得之吳瑞琴國泰
    世華銀行信用卡，於附表所示之時間、地點，感應消費如附
    表所示之金額，合計23,100元。
(二)於109年11月9日下午8時許，在新竹市○區○○路000號騎樓，
    徒手竊取黃章霖停放於該處之車牌號碼000-0000號普通重型
    機車車牌1面。
(三)於109年11月11日凌晨0時46分許，在新竹市○○路000○0號，
    徒手竊取李亭儀停放於該處之車牌號碼000-0000號普通重型
    機車車牌1面(已發還李亭儀)。
二、案經李亭儀、吳瑞琴訴由新竹市警察局第三分局報請臺灣新
    竹地方檢察署檢察官偵查起訴。
    理  由
一、本件被告陳俊智所犯之罪，均非法定刑為死刑、無期徒刑或
    最輕本刑3年以上有期徒刑之罪，亦非高等法院管轄第一審
    之案件，而被告於準備程序進行中就被訴事實已為有罪之陳
    述，經本院告知簡式審判程序之旨，並聽取檢察官及被告之
    意見後，本院乃依刑事訴訟法第273條之1第1項規定，裁定
    進行簡式審判程序，合先敘明。
二、訊據被告就上開竊盜及以非法由收費設備得利之犯行，迭於
    警詢及偵查中、本院行準備及簡式審判程序時均坦承不諱（
    見偵13586卷第5-7頁、第61-61頁反面；偵14246卷第10-11
    頁反面；本院卷第95頁、第98-99頁），並有證人即告訴人
    吳瑞琴、李亭儀、證人即被害人黃章霖於警詢之證述可佐（
    見偵13586卷第11-13頁；偵14246卷第13頁），復有①贓物認
    領保管單、車牌號碼000-0000號普通重型機車之車號查詢機
    車車籍、車牌號碼000-0000號普通重型機車之車輛詳細資料
    報表、新竹市警察局第三分局青草湖派出所受理各類案件紀
    錄表、新竹市警察局車輛協尋電腦輸入單各1份、新竹市警
    察局車輛尋獲電腦輸入單2份、監視錄影畫面截取照片6張（
    見偵13586卷第8-10頁、第14頁、第17頁、第19頁、第29-30
    頁、第32頁、第34頁）；②新竹市警察局第三分局南門所偵
    辦竊盜案偵查報告、國泰世華銀行信用卡交易明細表、新竹
    市警察局第三分局南門派出所受理刑事案件報案三聯單、受
    理各類案件紀錄表各1份、監視錄影畫面截取照片30張（見
    偵14246卷第4-9頁、第14頁、第19-32頁、第42-43頁）附卷
    可參，足認被告之自白均與事實相符，本件犯行均至堪認定
    ，應依法論科。
三、核被告就事實欄一、（一）所為，係犯刑法第320 條第1 項
    之竊盜罪及同法第339條之1第2項之非法由收費設備得利罪
    （起訴書誤載為刑法第339條之1第1項，業據檢察官當庭更
    正）；就事實欄一、（二）及一、（三）所為，均係犯刑法
    第320 條第1 項之竊盜罪。被告就事實欄一、（一）所為先
    後數次非法由收費設備得利之犯行，主觀上係基於單一犯意
    ，客觀上時間、地點密接，且侵害同一被害人之財產法益，
    各行為間之獨立性極為薄弱，依一般社會健全觀念，難以強
    行分開，應視為數個舉動之接續施行，為接續犯，僅論以一
    罪。被告所犯上開4罪，犯意各別，行為互殊，應予分論併
    罰。
四、爰審酌被告不思以正當途徑獲取財物，竟任意竊取他人物品
    ，並盜刷竊取之信用卡，侵害他人財產安全，所為均殊值非
    難；惟念及其坦承犯行但尚未賠償之犯後態度，兼衡其自承
    教育程度為國小畢業，案發時擔任清潔工，月收2萬多元，
    未婚，無子女，尚有父親賴其照顧，因工作不順、情緒不穩
    乃下手行竊及竊取車牌係為避免違規照相之犯罪動機，暨本
    件各次犯罪手段、情節、被害人及告訴人等所受財損、被告
    前有竊盜、詐欺等財產犯罪紀錄之素行等一切情狀，分別量
    處如主文所示之刑及定其應執行之刑，並均諭知易科罰金之
    折算標準，以資懲儆。
五、沒收：
(一)被告就事實欄一、（一）及一、（二）犯罪所得之現金3,00
    0元、23,100元及機車車牌1面，均應依刑法第38條之1第1項
    規定宣告沒收，於全部或一部不能沒收或不宜執行沒收時，
    依同條第3 項規定，追徵其價額。
(二)另被告就事實欄一、（三）犯罪所得之車牌號碼000-0000號
    普通重型機車車牌1面，業已合法發還告訴人李亭儀，此有
    贓物認領保管單1 份在卷可參（見偵13586卷第14頁），爰
    不為沒收之諭知，附此敘明。
(三)至本件其他犯罪所得之紅色皮夾1個（內有吳瑞琴之身分證
    、健保卡、國泰世華信用卡、合作金庫金融卡及中華郵政金
    融卡各1張）雖未據扣案，惟卷內無證據證明現仍存在，且
    上開物品之客觀價額非鉅，亦欠缺刑法上重要性，為避免開
    啟助益甚微之沒收或追徵程序，過度耗費訴訟資源而無助於
    目的之達成，爰依刑法第38條之2 第2 項規定，均不予宣告
    沒收或追徵，附此敘明。 
六、檢察官以110年度偵字第3215號移送併辦案審理部分與本件1
    09年度偵字第14246號起訴之犯行為同一案件，本院應併予
    審理，附此敘明。　　
據上論斷，應依刑事訴訟法第273 條之1 第1 項、第299 條第1
項前段，判決如主文。
本案經檢察官賴佳琪提起公訴，檢察官周文如移送併辦，檢察官
黃嘉慧到庭執行職務。
中    華    民    國   110    年    3    月     30    日
                      第五庭  法  官   林涵雯
以上正本證明與原本無異。
如不服本判決應於收受本判決後20日內向本院提出上訴書狀，上
訴書狀應敘述具體理由。上訴書狀未敘述上訴理由者，應於上訴
期間屆滿後20日內補提理由書狀於本院(均須按他造當事人之人
數附繕本 )「切勿逕送上級法院」。 
中　　華　　民　　國　　110 　年　　3 　　月　　30　　日
                              書記官   郭家慧
附錄論罪科刑法條　　　　　　　　　　　　　　
中華民國刑法第320條
意圖為自己或第三人不法之所有，而竊取他人之動產者，為竊盜
罪，處5年以下有期徒刑、拘役或50萬元以下罰金。
意圖為自己或第三人不法之利益，而竊佔他人之不動產者，依前
項之規定處斷。
前二項之未遂犯罰之。
中華民國刑法第339條之1
意圖為自己或第三人不法之所有，以不正方法由收費設備取得他
人之物者，處1年以下有期徒刑、拘役或10萬元以下罰金。
以前項方法得財產上不法之利益或使第三人得之者，亦同。
前二項之未遂犯罰之。
附表：
編號 盜刷時間 盜刷地點 盜刷金額 （新臺幣） 1 109年10月17日晚間10時9分許 新竹市○區○○路0段000號統一超商泰一門市 3,000元 2 109年10月17日晚間10時10分許 新竹市○區○○路0段000號統一超商泰一門市 3,000元 3 109年10月17日晚間10時14分許  新竹市○區○○路000號萊爾富超商新竹林森店 1,100元 4 109年10月17日晚間10時16分許 新竹市○區○○路000號萊爾富超商新竹林森店 3,000元 5 109年10月17日晚間10時18分許 新竹市○區○○路0段00號萊爾富超商新竹竹諺店 3,000元 6 109年10月17日晚間10時20分許 新竹市○區○○路0號全家便利商店新竹勝利店 5,000元 7 109年10月17日晚間10時24分許 新竹市○區○○路000號萊爾富超商新竹竹塹店 5,000元